臺灣臺中地方法院刑事判決　　　　　　　 96年度訴字第369號
公　訴　人　臺灣臺中地方法院檢察署檢察官
被　　　告　甲○○
上列被告因毒品危害防制條例案件，經檢察官提起公訴（96年度
毒偵字第80號），復經本院合議庭裁定由受命法官獨任行簡式審
判程序，本院判決如下：
    主    文
甲○○施用第一級毒品，累犯，處有期徒刑拾壹月。
    犯罪事實
一、甲○○有肅清煙毒條例、違反毒品危害防制條例等前科，最
    近一次係於民國（下同）93年間因違反毒品危害防制條例案
    件，經本院先後判處有期徒刑7月、10月、6月，應執行有期
    徒刑7月、1年2月確定，經接續執行，於95年6月2日假釋縮
    刑期滿執行完畢（本件已構成累犯）；再其前於87、88年間
    ，均因施用毒品案件，經觀察勒戒二次，第二次並因有繼續
    施用毒品傾向，再經強制戒治、停止戒治付保護管束後，於
    89年5月19日強制戒治執行完畢，惟其仍再於93年間因施用
    毒品案件，先後經本院判處有期徒刑7月、應執行有期徒刑1
    年2月確定，於95年6月2日執行完畢（即前開構成累犯案件
    ）。詎仍不知悔改，於95年10月21日15、16時許，在臺中市
    ○區○○路224之3之11號之住處內，以海洛因摻入香菸內，
    再予點燃吸食之方式，施用第一級毒品海洛因1次。嗣於95
    年10月24日13時45分許，在臺中市警察局第一分局接受採尿
    檢驗結果，呈嗎啡、可待因陽性反應而查獲上情。
二、案經臺中市警察局第一分局報請臺灣臺中地方法院檢察署檢
    察官偵查起訴，復經本院合議庭裁定由受命法官獨任行簡式
    審判程序。
    理  由
一、訊據被告甲○○對上開時地施用第一級毒品海洛因一次之犯
    行於警詢、偵訊及本院均坦承不諱，且被告於95年10月24日
    經採尿送驗，以氣相層析質譜議檢驗結果，確呈可待因、嗎
    啡均呈陽性反應，此有中山醫學大學附設醫院檢驗科藥物檢
    測中心出具之尿液檢驗報告附卷可稽，足認被告上開自白與
    事實相符，堪以採信；且按毒品危害防制條例已於92年7月9
    日修正、公布，並於公布後6個月施行，修正後之毒品危害
    防制條例對施用毒品者，僅就「初犯」及「5年後再犯」2種
    情形，有其追訴條件之限制，即須於初犯經觀察、勒戒或強
    制戒治釋放後，5年內均無施用毒品之行為，始能認其前所
    實施之觀察、勒戒或強制戒治已足遮斷毒癮，而得於5年後
    再犯時，再予適用初犯之規定，重行觀察、勒戒等程序。倘
    5 年內已經再犯，被依法追訴處罰，縱其第3次（或第3次以
    上）施用毒品之時間在初犯釋放5年以後，即與「5年後再犯
    」之情形有別，且因已於「5年內再犯」，顯見其再犯率甚
    高，原實施觀察、勒戒或強制戒治，已無法收其實效，而無
    5 年戒斷期之存在，自無再經觀察、勒戒及強制戒治之必要
    ，應由檢察官逕行起訴，此有最高法院95年第7次刑事庭會
    議決議、最高法院95年度臺非字第59號判決可資參照，查被
    告前於87、88年間，均因施用毒品案件，經觀察勒戒二次，
    第二次並因有繼續施用毒品傾向，再經強制戒治、停止戒治
    付保護管束後，於89年5月19日強制戒治執行完畢，惟其仍
    再於前開強制戒治執行完畢後5年內，於93年間再犯施用毒
    品案件，先後經本院判處有期徒刑7月、10月、6月，應執行
    有期徒刑7月、1年2月確定，經接續執行，於95年6月2日假
    釋縮刑期滿執行完畢等情，有臺灣臺中地方法院檢察署刑案
    資料查註紀錄表在卷可佐，顯見被告前所接受之觀察勒戒、
    強制戒治、有期徒刑之執行程序，均未能遮斷毒癮，參諸最
    高法院95年5月9日第7次刑事庭會議決議及95年度臺非字第
    59 號判決，被告再為本案施用毒品犯行，仍屬「再犯」之
    情形，應予追訴，併予此敘明。
  本件事證明確，被告施用第一級毒品海洛因之犯行，應堪認定
  。
二、核被告甲○○所為，係犯毒品危害防制條例第10條第1項之
    施用第一級毒品罪。被告因施用海洛因而持有海洛因之低度
    行為，應為其施用海洛因之高度行為所吸收，不另論罪。再
    被告前於有肅清煙毒條例、違反毒品危害防制條例等前科，
    最近一次係於93年間因違反毒品危害防制條例案件，經本院
    先後判處有期徒刑7月、10月、6月，應執行有期徒刑7月、1
    年2月確定，經接續執行，於95年6月2日假釋縮刑期滿執行
    完畢，有臺灣臺中地方法院檢察署刑案資料查註紀錄表在卷
    可佐，其於5年以內故意再犯本件有期徒刑以上之罪，為累
    犯，應依刑法第47條第1項規定加重其刑。爰審酌被告前因
    施用毒品犯行，前經觀察勒戒及強制戒治，甚至刑之執行，
    竟猶不知戒絕，再施用毒品不輟，無視於毒品對於自身健康
    之戕害及國家對於杜絕毒品犯罪之禁令，惡性非輕，惟念其
    於本院審理時坦認罪行，態度尚佳等一切情狀，量處如主文
    所示之刑，以示懲儆。
據上論斷，應依刑事訴訟法第273條之1第1項、第299條第1項前
段，毒品危害防制條例第10條第1項，刑法第11條前段、第47條
第1項，判決如主文。
中　　華　　民　　國　　96　　年　　2 　　月　　12　　日
                  刑事第十庭    法  官  黃家慧
上正本證明與原本無異。
如不服本判決，應於送達後十日內向本院提出上訴狀（須附繕
本），上訴於臺灣高等法院臺中分院。
                                書記官  陳靖騰
中　　華　　民　　國　　96　　年　　2 　　月　　12　　日
所犯法條：
毒品危害防制條例第10條第1項
施用第一級毒品者，處 6月以上 5 年以下有期徒刑。
